臺灣橋頭地方法院刑事判決　　　　　　110年度簡上字第176號
上　訴　人　臺灣橋頭地方檢察署檢察官
被　　　告　况克京


上列上訴人因被告竊盜案件，不服本院橋頭簡易庭中華民國110
年8 月13日110 年度簡字第1216號第一審簡易判決（聲請簡易判
決處刑案號：臺灣橋頭地方檢察署110 年度偵字第7544號），提
起上訴，本院管轄之第二審合議庭判決如下：　
    主  文
原判決撤銷。
甲○○犯竊盜罪，處拘役伍日，如易科罰金，以新臺幣壹仟元折
算壹日。
    事  實
一、甲○○意圖為自己不法之所有，基於竊盜之犯意，於民國11
    0 年4 月25日15時45分，騎乘車牌號碼000-000 號普通重型
    機車（下稱甲車），前往高雄市○○區○○路000 號全聯實
    業股份有限公司高雄右昌分公司（下稱全聯公司右昌店），
    徒手竊取全聯公司右昌店所有、放置於商品陳列架上如附表
    所示之物【共計新臺幣（下同）357 元】，得手後未結帳即
    離開全聯公司右昌店。嗣因該店經理乙○○清點貨品發覺短
    缺，經調閱監視器錄影畫面後報警處理，因而查悉上情。
二、案經乙○○訴由高雄市政府警察局楠梓分局報告臺灣橋頭地
    方檢察署檢察官偵查後聲請簡易判決處刑。
    理  由
壹、證據能力部分
    按被告以外之人於審判外之陳述，雖不符刑事訴訟法第159
    條之1 至同條之4 之規定，而經當事人於審判程序同意作為
    證據，法院審酌該言詞陳述或書面陳述作成時之情況，認為
    適當者，亦得為證據，刑事訴訟法第159 條之5 第1 項定有
    明文。經查，本件就後述援用之具傳聞性質之證據，被告甲
    ○○及檢察官於本院審判程序中同意作為證據【見院卷第63
    頁】，本院審酌該等陳述作成時之情況正常，所取得過程並
    無瑕疵，與本案相關之待證事實具有關連性，亦無證明力明
    顯過低等情形，認適當作為證據，依前開規定，認上開陳述
    具有證據能力。又下列其餘認定本案有罪部分之非供述證據
    ，經查並無違反法定程序取得之情，依刑事訴訟法第158 條
    之4 規定反面解釋，亦應具證據能力。
貳、實體事項
一、認定犯罪事實所憑之證據及理由
    上揭犯罪事實，業經被告坦承不諱【見警卷第4 頁至第6 頁
    、院卷第42頁、第60頁、第64頁】，並經證人即告訴人乙○
    ○證述明確【見警卷第11頁至第13頁】，復有監視器錄影畫
    面翻拍照片、附表所示遭竊物品售價標籤貼紙、甲車車輛詳
    細資料報表、全聯公司右昌店之商工登記公示資料查詢在卷
    可佐【見警卷第17頁至第25頁、第27頁、第29頁、第31頁】
    ，足認被告上開任意性自白與事實相符，堪可作為認定事實
    之依據。是本件事證明確，被告上開竊盜之犯行，堪以認定
    ，應予依法論科。
二、論罪科刑及撤銷改判之理由
  ㈠核被告所為，係犯刑法第320條第1項之竊盜罪。
  ㈡原審認被告為竊盜犯行，事證明確，並審酌被告不思以正當
    方法謀取生活上所需，竟為貪圖不法利益，率爾竊取他人財
    物，且被告前已有多次竊盜前科，仍不知警惕，再為本案竊
    盜犯行，所為實應非難；考量被告犯後雖坦承犯行，行竊之
    手法尚稱平和，惟所竊得之前開財物迄未返還或賠償予告訴
    人，難認犯後態度良好；兼衡被告之犯罪動機、目的、手段
    、五專畢業之智識程度、貧寒之經濟狀況等一切情狀，量處
    拘役10日，並諭知易科罰金之折算標準，固非無見。惟查，
    被告於案發後已於110 年7 月30日以賠償357 元之條件，與
    全聯公司右昌店及告訴人達成和解，且當場給付完畢乙節，
    此有和解書在卷可佐【見簡卷第17頁】，原審漏未審酌被告
    與告訴人已和解並賠償完畢之事實，自有未洽。檢察官上訴
    意旨指摘原審判決有上述疏誤，即有理由，且原審漏未審酌
    上情併諭知沒收犯罪所得，亦欠妥適，原判決就此部分既有
    未當，即無可維持，自應由本院撤銷改判。
  ㈢爰依據行為人之責任為基礎，審酌審酌被告不思以正當方法
    獲取財物，竟為貪圖不法利益，率爾竊取他人財物，侵害他
    人財產權，且被告前已有多次竊盜前科，有臺灣高等法院被
    告前案紀錄表附卷可佐【見院卷第67頁至第70頁】，仍不知
    警惕，再為本案竊盜犯行，所為實屬不該，且欠乏尊重他人
    之財產權之正確態度，違反法律之誡命規範。惟念及被告犯
    後尚能坦承犯行之犯後態度，並慮及被告已於110 年7 月30
    日與全聯公司右昌店及告訴人達成和解，且當場履行完畢乙
    節，業如前述，兼衡以被告自述二專肄業之智識程度，目前
    無業，且家境不佳之經濟狀況【見院卷第64頁】等一切情狀
    ，量處如主文所示之刑，並諭知易科罰金之折算標準。
參、沒收部分
    被告本件犯行所竊得之如附表所示之物，核屬其犯罪所得，
    雖均未據扣案，原應依法宣告沒收或追徵，然依前所述，被
    告賠償與全聯公司右昌店之金額為357 元，與其本案竊取財
    物之價值相當，故倘再對被告沒收或追徵本案犯罪所得，當
    屬過苛，是揆諸刑法第38條之2 第2 項規定，不予宣告沒收
    及追徵。
據上論斷，應依刑事訴訟法第455 條之1 第1 項、第3 項、第36
9 條第1 項前段、第364 條、第299 條第1 項前段，判決如主文
。
本案經檢察官呂建興聲請以簡易判決處刑，檢察官黃淑妤提起上
訴，檢察官王聖豪到庭執行職務。
中    華    民    國  110     年    12    月    3     日
                  刑事第二庭    審判長法  官  黃右萱
                                      法  官  李怡靜
                                      法  官  姚怡菁
以上正本證明與原本無異。
不得上訴。
中    華    民    國  110     年    12    月    3     日
                                      書記官  張瑋庭
附錄本案論罪科刑法條
中華民國刑法第320條
意圖為自己或第三人不法之所有，而竊取他人之動產者，為竊盜
罪，處5 年以下有期徒刑、拘役或50萬元以下罰金。
意圖為自己或第三人不法之利益，而竊佔他人之不動產者，依前
項之規定處斷。
前二項之未遂犯罰之。
附表
┌───┬───────────┐
│ 編號 │商品項目及數量        │
├───┼───────────┤
│  1   │香蕉1串               │
├───┼───────────┤
│  2   │玉女小番茄1盒         │
├───┼───────────┤
│  3   │百齡雙氟防蛀兒童漱口水│
│      │1罐                   │
├───┼───────────┤
│  4   │維他露舒跑鹼性離子水1 │
│      │瓶                    │
└───┴───────────┘
 
卷宗標目對照表
┌──────────────────────────────────────┐
│一、高雄市政府警察局楠梓分局高市警楠分偵字第11071359000號卷，稱警卷；       │
│二、臺灣橋頭地方檢察署110年度偵字第7544號卷，稱偵卷；                       │
│三、本院110年度簡字第1216號卷，稱簡卷；                                     │
│四、本院110年度簡上字第176號卷，稱院卷。                                    │
└──────────────────────────────────────┘